# 请问陈版：国有企业改制调账当期财务报表编制基础描述

提问人：心在流泪 时间：2016-11-03 13:10:44
一国有独资企业进行公司制改制，以去年 7 月为基准进行审计评估，作为改制的基准日，今年 6 月完成各项审批手续并完成工商登记，因此在 6 月份进行了账务调整，由于需要增资引入其他投资者在编制 9 月份财务报表，在编制财务报表附注时对财务报表编制基础描述时，是否需要将该事项进行描述

回答人：chenyiwei
在完成改制的当年度，一般该被改制公司自身的报表仅包含改制实施日后到年底期间的损益项目，资产负债表也没有年初数，对采用这一编制基础的理由，应在财务报表附注的“编制基础”部分中说明。如果基于特殊用途编制了包含全年数据和前期比较数据的报表，则还应进一步说明所使用的特殊编制基础，以及对该报表用途和分发范围的限制等。